【裁判字號】    89,易,1263
【裁判日期】    900226
【裁判案由】    傷害等
【裁判全文】
臺灣彰化地方法院刑事判決                        八十九年度易字第一二六三號
    公  訴  人  臺灣彰化地方法院檢察署檢察官
    被      告  戊○○
    被      告  丙○○
    被      告  丁○○
右列被告等因傷害等案件，經檢察官提起公訴（八十八年度偵字第九四三五號），本
院判決如左：
    主  文
戊○○、丙○○共同損壞他人之木板裝璜，足以生損害於他人，各處拘役參拾日，如
易科罰金，以參佰元折算壹日。
丁○○傷害人之身體，處罰金貳仟元，如易服勞役，以參佰元折算壹日。又共同損壞
他人之木板裝璜，足以生損害於他人，處拘役參拾日，如易科罰金，以參佰元折算壹
日。
    事  實
一、甲○○○與戊○○係姐妹關係，丙○○及丁○○則為戊○○之子。戊○○與甲○○○因就其二人與案外人黃丁河原本共有之位在彰化縣員林鎮○○街六十號之房
    屋產權問題發生爭執，戊○○乃與丙○○及丁○○基於毀損之犯意聯絡及行為分
    擔，於民國八十八年五月二十四日十五時三十分許，至上址持木棍等物（未扣案
    ）共同將甲○○○在該屋內之木板裝璜破壞。另丁○○主觀上能預見強行拉扯他
    人有可能造成他人傷害，仍基於傷害之不確定故意，於右揭時地和甲○○○起爭
    執之際，強行拉止甲○○○胸前衣服，致甲○○○受有前胸二Ｘ三公分瘀青之傷
    害。
二、案經被害人甲○○○訴由彰化縣警察局員林分局報請臺灣彰化地方法院檢察官偵
    查起訴。
    理  由
一、訊據被告戊○○、丙○○及丁○○固不否認於右揭時地持木棍毀損告訴人甲○○○在該屋內之木板裝璜之犯罪事實，惟辯稱他們所損壞之房屋，戊○○亦有所有
    權云云。經查被告戊○○於本院審理中既自承前開房屋原係木材結構，後來因告
    訴人佔上開房屋始改建成目前之鐵皮房屋，對於改建後之鐵皮房屋及裝璜其並
    未出錢等語，且被告三人所毀損之房屋外觀目前係屬鐵皮結構，亦有告訴人所提
    出之照片四紙附卷可稽，顯見原本位於右揭前址之木造房屋已因改建而不存在，
    則即便被告戊○○對於原木造房屋有所有權，亦因原木造房屋之滅失而消滅。而
    被告戊○○對於目前之鐵皮房屋又未曾出資，故被告戊○○對於目前位於右揭前
    址之鐵皮房屋及裝璜自無所有權（至於此部分是否涉及損害賠償部分自應由被告
    等另循民事訴訟程序解決）。從而被告三人辯稱他們所損壞之房屋，戊○○亦有
    所有權云云，尚難採信。此外，被告三人於右揭時地時木棍毀損前開房屋之裝璜
    等情，亦據證人黃秀芬、乙○○、黃丁河分別於偵訊及本院審理中結證屬實，另
    有照片四紙附卷可稽，是被告三人毀損之犯行，洵堪認定。
二、另訊據被告丁○○矢口否認有傷害告訴人之事實，辯稱他可以打傷自己再去診斷
    云云，惟查右揭傷害之事實業據告訴人於本院審理中指述綦詳，且有驗傷診斷書
    乙紙附卷可稽。被告丁○○主觀上能預見強行拉扯他人可能造成他人之傷害，仍
    在與告訴人起爭執之際，強行拉扯告訴人之衣服，致告訴人受有前胸二Ｘ三公分
    瘀青之傷害，顯有傷害之間接故意。被告丁○○辯稱未傷害告訴人云云，尚難採
信。又告訴人之受傷與被告丁○○之強行拉扯間有因果關係，被告丁○○傷害之
    犯行，亦堪認定。
三、核被告戊○○、丙○○所為，均係犯刑法第三百五十四條之毀損傷害罪；被告丁○○所為分別係犯刑法第三百五十四條之毀損罪、同法第二百七十七條第一項之
    普通傷害罪。被告戊○○、丙○○及被告丁○○就毀損之犯行有犯意之聯絡及行
    為之分擔，為共同正犯。又被告丁○○所犯毀損與傷害二罪間，犯意各別，罪名
    有異，應分論併罰。爰審酌被告三人犯罪之動機係因與告訴人間之房屋產權糾紛
    、被告戊○○為家庭主婦，丙○○於貿易公司上班，被告丁○○為高中老師，三
    人之智識程度應屬不差及犯罪之目的、手段、所生損害、犯罪迄未賠償告訴人之
    損失及犯罪後態度等一切情狀，分別量處如主文所示之刑，並諭知如易科罰金之
    折算標準，以資懲儆。至於被告丁○○請求調查右揭房屋電錶之名義人為何人以
    證明被告戊○○確有所有權乙節，因本案事證已資明確，況且電錶之名義人與所
    有權非有必然之關係，即便有關係，頂多能證明被告戊○○對於原本木造房屋之
    部分有無所有權而已，仍無法證明對於目前之鐵皮房屋部分有所有權，其此部分
    之請求，對於本院之判斷不生影響，故本院認尚無必要，併此敘明。
三、據上論斷，應依刑事訴訟法第二百九十九條第一項前段，刑法第二十八條、第二
    百七十七條第一項、第三百五十四條、第四十一條第一項、第四十二條第二項，
    罰金罰鍰提高標準條例第一條前段、第二條第一項，判決如主文。本案經檢察官
    林俞妙到庭執行職務。
中    華    民    國    九十    年      二        月    二十六        日
                                    臺灣彰化地方法院刑事第三庭
                                        法      官   詹  秀  錦
右正本證明與原本無異。
如不服本判決應於判決送達後十日內向本院提出上訴狀(須附繕本)。
告訴人或被害人對於判決如有不服具備理由請求檢察官上訴者，其上訴期間之計算係
以檢察官收受判決正本之日期為準。
                                        法院書記官   葉  春  涼
中    華    民    國    九十    年      二        月    二十七        日
附錄法條
刑法第二百七十七條
傷害人之身體或健康者，處三年以下有期徒刑，拘役或一千元以下罰金。
犯前項之罪，因而致人於死者，處無期徒刑或七年以上有期徒刑，致重傷者，處三年
以上，十年以下有期徒刑。
刑法第三百五十四條
毀棄、損壞前二條以外之他人之物或致令不堪用，足以生損害於公眾或他人者，處二
年以下有期徒刑、拘役或五百元以下罰金。


司法院資訊處製作；財團法人民間司法改革基金會備份。
